臺灣臺北地方法院刑事判決　　　　　 93年度交簡上字第115號
上　訴　人
即　被　告　甲○○
上列上訴人因過失傷害案件，不服本院九十三年度北交簡字第一
九三七號，中華民國九十三年九月三十日第一審刑事簡易判決（
檢察官聲請簡易判決處刑案號：臺灣臺北地方法院檢察署九十三
年度偵字第一０九一四號），提起上訴，本院管轄之第二審合議
庭判決如下：
    主    文
上訴駁回。
甲○○緩刑貳年。
    犯罪事實
一、甲○○於民國（下同）九十三年一月二十五日上午六時三十
    分許，駕駛車牌號碼ＤＧ─二八八七號自用小客車，行經臺
    北市○○區○○街六十三巷時，其原應注意駕駛人駕駛汽車
    ，應遵守道路交通標誌之指示，在劃有遵行方向指示標誌之
    單行道路段，應按遵行方向順序行駛，不得逆向駛入，而臺
    北市○○區○○街六十三巷為劃有南向北之遵行方向指示標
    誌之單行道，不得逆向由北向南行駛，依當時情形為天候晴
    、日間自然光線、路面乾燥、無缺陷、無障礙物、視距良好
    ，並無不能注意之情形，竟疏未注意，冒然由北往南駛進該
    單行道內，適有鄭閩中駕駛車牌號碼ＢＡＮ─六八三號重型
    機車，沿臺北市○○區○○街六十三巷由東向西方向駛近武
    城街六十三巷十二弄口，見狀已不及閃煞，因而機車車頭遭
    甲○○所駕駛之自用小客車左前葉子板撞擊，致鄭閩中受有
    右踝骨骨折之傷害。
二、案經乙○○訴由臺北市政府警察局萬華分局移送臺灣臺北地
    方法院檢察署檢察官聲請以簡易判決處刑。
    理    由
一、上開犯罪事實，業經告訴人乙○○於警詢時指訴甚詳（見九
    十三年度偵字第一０九一四號卷第五頁、第十八頁），並有
    道路交通事故現場圖（見前開偵查卷第二十四頁）、調查報
    告表（見前開偵查卷第二十八頁、第二十九頁）、補充資料
    表（見前開偵查卷第二十五頁）、談話紀錄表（見前開偵查
    卷第二十六頁、第二十七頁）、相片十四張（見前開偵查卷
    第六頁至第十二頁）、國立台灣大學醫學院附設醫院診斷證
    明書（見前開偵查卷第二十一頁）附卷可稽，此外，並據上
    訴人即被告甲○○於本院審理時自白不諱（見本院九十四年
    十一月二十一日審判筆錄）；按駕駛人駕駛汽車，應遵守道
    路交通標誌、標線、號誌之指示、汽車在單行道行駛時，應
    在快車道上按遵行方向順序行駛，道路交通安全規則第九十
    條前段、第九十六條前段定有明文，上訴人駕車自應注意上
    述道路交通安全規定，而參諸前開調查報告表，當時情形為
    天候晴、日間自然光線、路面乾燥、無缺陷、無障礙物、視
    距良好，並無不能注意之情形，上訴人竟疏未注意，逆向行
    駛以致肇事，並致人受傷，其具有過失，甚為明確，且其之
    過失駕駛行為，與告訴人之受傷害間，亦具有相當因果關係
    ；是依(一)告訴人之指訴及(二)上開道路交通事故現場圖、調查
    報告表、補充資料表、談話紀錄表、相片十四張、國立台灣
    大學醫學院附設醫院診斷證明書等補強證據已足資擔保上訴
    人於本院審理時所為之上開任意性自白具有相當程度之真實
    性，而得使本院確信上訴人前述自白之犯罪事實確屬真實，
    從而依刑事訴訟法第一百五十六條第一項「被告之自白，非
    出於強暴、脅迫、利誘、詐欺、疲勞訊問、違法羈押或其他
    不正之方法，且與事實相符者，得為證據。」及同條第二項
    「被告之自白，不得作為有罪判決之唯一證據，仍應調查其
    他必要之證據，以察其是否與事實相符。」規定，本院自得
    依上訴人前述自白及該補強證據認定上訴人確有為前述犯行
    ，本件事證明確，上訴人之犯行堪以認定。
二、核上訴人所為，係犯刑法第二百八十四條第一項前段之過失
    傷害罪。再上訴人於肇事後，於警員前往醫院處理時，在其
    上開犯行未為任何有偵查犯罪職權之公務員已知悉前，不逃
    避接受裁判而當場向警員自首，承認其為肇事人，有臺北市
    政府警察局萬華分局交通分隊警員吳澤育填具之自首調查報
    告表在卷可參（見前開偵查卷第三十一頁），是上訴人既已
    向該管公務員申述犯罪事實，而不逃避接受裁判，已合於刑
    法第六十二條前段所定對於未發覺之犯罪自首而接受裁判之
    要件，應依該條規定減輕其刑（本院按九十三年六月二十三
    日修正公布，同年月二十五日生效施行之刑事訴訟法第三百
    零八條規定「有罪之判決書並應記載『犯罪事實』」，而「
    自首」並非屬犯罪構成要件，自無庸記載於「犯罪事實」欄
    【該條修正理由參照】，併此敘明）。原審以上訴人前開犯
    行之事證明確，依刑法第二百八十四條第一項前段、第六十
    二條前段、第四十一條第一項前段及罰金罰鍰提高標準條例
    第一條前段、第二條規定，審酌上訴人之過失程度、所生危
    害、犯後態度及判決時尚未與告訴人達成和解等一切情狀，
    量處上訴人拘役三十日，並諭知易科罰金之折算標準，其認
    事、用法及量刑均尚稱妥適，上訴人提起本件上訴略以希望
    可以輕判云云，惟未提出任何積極證據指出原審之量刑有何
    失出之處，僅憑己意對原審量刑職權之合法行使任意指摘，
    自難認其上訴為有理由，自應將其上訴駁回。另查上訴人前
    未曾受有期徒刑以上刑之宣告，此有台灣高等法院被告前案
    記錄表一紙附卷可憑，犯後亦已給付新台幣十三萬元之和解
    金而取得告訴人之諒解，告訴人亦表明願意原諒上訴人等情
    ，亦經告訴人供述在卷（本院九十四年十二月二十一日審判
    筆錄參照），上訴人其經此偵查、審判經過，自當知所警惕
    而無虞再犯，本院綜核各情認原審所為上開刑之宣告，已足
    策其自新，因認原審所宣告之刑，以暫不執行為適當，併諭
    知緩刑二年，以啟其自新。
據上論斷，應依刑事訴訟法第四百五十五條之一第一項、第三項
、第三百六十八條，刑法第七十四條第一款，判決如主文。
中　　華　　民　　國　　94　　年　　11　　月　　30　　日
                      刑事第九庭審判長法  官  蘇素娥
                                      法  官  林怡秀
                                      法  官  官信成
以上正本證明與原本無異。
不得上訴。
                                      書記官　陳靜君
中　　華　　民　　國　　94　　年　　11　　月　　30　　日
